# 请教陈老师问题3-2-32

提问人：wuxingbin 时间：2022-10-08 22:18:14
陈老师，《中审众环案例研究》问题3-2-32“子公司吸收合并母公司的处理”，解析中吸收合并的会计分录中有一笔是借方：各项资产和负债 -8,674,534.04，想请问-8,674,534.04这个金额是怎么计算得到的？我理解应该是被吸收方（A 公司，原母公司）扣除长期股权投资后的剩余净资产的评估值即9,045,686.05。

回答人：chenyiwei
该金额的计算过程为：A公司净资产评估值 331,243,371.71-A对B的长投评估值 339,917,905.75（=17,720,220.09+322,197,685.66）。